【裁判字號】    95,簡上,4
【裁判日期】    950823
【裁判案由】    違反著作權法
【裁判全文】
福建金門地方法院刑事判決               95年度簡上字第4號
上  訴  人
即  被  告  甲○○
上列上訴人因違反著作權法案件，不服本院金城簡易庭95年度城
簡字第20號，中華民國95年4月28日簡易判決（聲請簡易判決處
刑書案號：94年度偵字第379號），提起上訴，本院管轄之第二
審合議庭判決如下：
    主  文
上訴駁回。
甲○○緩刑參年。
    事  實
一、甲○○明知如附表所示之DVD影音光碟，係附表所示之公司
    享有著作財產權之視聽著作，非經前揭擁有著作權公司之同
    意，不得輸入未經著作財產權人授權重製之重製物，惟其於
    94年4月27日上午10時許，由大陸地區福建省廈門市和平碼
    頭，攜帶上開侵害著作權之光碟片入境金門縣水頭碼頭，而
    於同日下午12時50分許，在金門航空站尚義機場，欲搭乘飛
    往台北的班機時，為內政部警政署航空警察局台北分局金門
    分駐所查驗人員發覺查獲，並扣得前開光碟片71片。
二、案經美商華納兄弟娛樂公司、美商派拉蒙影片股份有限公司
    、滾石國際音樂股份有限公司、上華國際企業股份有限公司
    新力哥博德曼音樂娛樂股份有限公司、艾迴股份有限公司、
    福茂唱片音樂股份有限公司訴請金門縣警察局移送福建金門
    地方法院檢察署檢察官偵查並聲請簡易判決處刑。
       理   由
一、訊據被告甲○○於本院審理時，對上開犯行坦承不諱，並有
    入出境查詢結果1紙在卷足憑；而扣案之光碟片確係違法之
    重製物，亦有財團法人電影及錄影著作保護協會鑑識報告及
    財團法人國際唱片業交流基金會鑑識報告各1紙附卷可稽，
    及扣案之光碟片在案可證，其犯行堪以認定。
二、論罪科刑部分：
（一）查被告行為後，94年2月2日修正公布之刑法，於95年7月1
      日施行，修正前刑法第41條第1項原規定：「犯最重本刑
      為五年以下有期徒刑以下之刑之罪，而受六個月以下有期
      徒刑或拘役之宣告，因身體、教育、職業、家庭之關係或
      其他正當事由，執行顯有困難者，得以一元以上三元以下
      折算一日，易科罰金。但確因不執行所宣告之刑，難收矯
      正之效，或難以維持法秩序者，不在此限」；修正後刑法
      第41條第1項則規定：「犯最重本刑為五年以下有期徒刑
      以下之刑之罪，而受六個月以下有期徒刑或拘役之宣告者
      ，得以新台幣一千元、二千元或三千元折算一日，易科罰
      金。但確因不執行所宣告之刑，難收矯正之效，或難以維
      持法秩序者，不在此限」。比較新舊法結果，以修正前之
      規定較有利於被告，依刑法第2條第1項前段之規定，應適
      用修正前即行為時之法律論處。
（二）按輸入或攜帶進入臺灣地區之大陸地區物品，以進口論；
      其檢驗、檢疫、管理、關稅等稅捐之徵收及處理等，依輸
      入物品有關法令之規定辦理，臺灣地區與大陸地區人民關
      係條例第40條第1項定有明文。故被告自大陸廈門地區攜
      帶上開光碟片進入金門地區，核其所為，係違反著作權法
      第87條第3款之規定，應依同法第93條第3款之輸入未經著
      作財產權人授權重製之重製物而侵害他人之著作權罪論處
      。被告以一輸入行為，同時侵害滾石國際音樂股份有限公
      司等7告訴人之著作財產權，觸犯構成要件相同之罪名，
      為同種想像競合犯，應依刑法第55條之規定，從一重處斷
      。
（三）又刑事審判之量刑，在於實現刑罰權之分配的正義。故法
      院對有罪之被告科刑，應符合罪刑相當之原則，使罰當其
      罪，以契合人民之法律感情。此所以刑法第57條明定科刑
      時應審酌一切情狀，尤應注意該條所列各款事項，以為科
      刑輕重之標準。而量刑輕重，係屬事實審法院得依職權自
      由裁量之事項，苟已斟酌刑法第57條各款所列情狀而未逾
      越法定刑度，不得遽指為違法。被告所犯本罪之法定刑度
      為二年以下有期徒刑、拘役或科或併科新台幣五十萬元以
      下罰金，原審審酌被告犯罪之年齡、動機、目的、手段、
      所生危害等一切之情狀，適用刑事訴訟法第449條第1項前
      段、第454條2項、第450條第2項，著作權法第87條第3款
      、第93條第3款、第98條，刑法第11條前段、第55條、修
      正前第41條第1項前段，修正前罰金罰鍰提高標準條例第2
      條之規定，量處有期徒刑六月，並諭知易科罰金之折算標
      準，及宣告沒收附表之光碟片71片，經核其認事用法，均
      無違誤，量刑亦稱妥適。被告上訴意旨稱原審量刑過重云
      云，為無理由，應予駁回。惟審酌被告育有三女，其中二
      女均就學中，且幼女年僅1歲，家庭照護與經濟皆賴之負
      擔，且輸入扣案之光碟並無販賣營利之意圖，對告訴人等
      所生之損害尚屬輕微；又被告未曾因故意犯罪受有期徒刑
      以上刑之宣告，有臺灣高等法院被告前案紀錄表附卷可參
      ，經此教訓應知警惕而無再犯之虞，本院因認所宣告之刑
      以暫不執行為當，爰予宣告緩刑三年，以啟自新。
三、據上論斷，依刑事訴訟法第455條之1第1項、第3項、第368
    條，刑法第74條第1項第1款，判決如主文。
本案經檢察官席時英到庭執行職務。
中    華    民    國    95    年     8    月    23    日
                  刑事庭  審判長法  官  施慶鴻
                                法  官  魏玉英
                                法  官  盧軍傑
以上正本證明與原本無異。
本件不得上訴。
                                書記官  楊靜秋
中    華    民    國    95    年     8    月    23    日


司法院資訊處製作；財團法人民間司法改革基金會備份。
